【裁判字號】    95,訴,415
【裁判日期】    951108
【裁判案由】    強盜
【裁判全文】
臺灣嘉義地方法院刑事判決               95年度訴字第415號
公  訴  人  臺灣嘉義地方法院檢察署檢察官
被      告  甲○○
                    (現於台灣嘉義看守所羈押中)
選任辯護人  汪玉蓮律師
上列被告因強盜案件，經檢察官提起公訴（95年度偵字第3293、
3530號），本院判決如下：
    主  文
甲○○共同連續意圖為自己不法之所有，於夜間侵入住宅，攜帶
兇器，以脅迫至使不能抗拒，而使他人交付其物，處有期徒刑柒
年貳月。扣案不具殺傷力之空氣長槍及未扣案玩具手槍各壹支均
沒收。
    事  實
一、甲○○意圖為自己不法之所有，基於概括犯意，先於民國94
    年11月4日凌晨，夥同年籍姓名不詳綽號「阿龍」之成年男
    子攜帶不具殺傷力惟客觀上對人之生命、身體構成威脅足為
    兇器使用之仿步槍外型製造之空氣長槍及不詳玩具手槍各1
    支，共乘甲○○所承租，車號不詳之輕型機車，於同日凌晨
    4時許，行經嘉義市○○街與溫州二街口，見丙○○正開啟
    車號3D-9109號銀色賓士自小客車後車廂取物時，分持前揭
    空氣長槍及玩具手槍趨前抵住丙○○腰際及頭部，喝令丙○
    ○交出財物，以此脅迫方式，至使丙○○不能抗拒，而交付
    其攜帶之手提包1只，內有現金新台幣 (下同)43000 元餘元
    、行動電話1話1支。復於95年1月5日凌晨5時19分許，持前
    揭仿步槍外型製造之空氣長槍，頭戴半罩式安全帽，並以浴
    巾蒙面，進入嘉義市○○路72號有人居住之「芳鄰便利商店
    」內，以長槍直指向店員乙○○，喝令其交付財物，以此脅
    迫方式，致其不能抗拒，而將店內現金2萬8500元置入甲○
    ○攜帶之黑色垃圾袋內，任由甲○○取走。嗣95年5月3日下
    午6時45分許，為警於台北市○○街6號前拘獲甲○○，並於
    嘉義市○○○路608巷110號3樓1其住處內扣得前揭空氣槍1
    支。
二、案經嘉義市警察局第一分局報請台灣嘉義地方法院檢察署檢
    察官偵查起訴。
    理  由
一、程序事項：
    按被告以外之人於審判外之陳述，雖不符傳聞証據得為証據
    之例外規定，而經當事人於審判程序同意作為證據，法院審
    酌該言詞陳述或書面陳述作成時之情況，認為適當者，亦得
    為證據。當事人、代理人或辯護人於法院調查證據時，知有
    第159條第1項不得為證據之情形，而未於言詞辯論終結前聲
    明異議，視為有前項之同意，刑事訴訟法第159條之5定有明
    文。查本案認定事實所引用之言詞及書面陳述證據，經本院
    於審理時提示被告及其辯護人均表示無意見，迄於言詞辯論
    終結前亦未聲明異議，視為同意作為證據，本院審酌該陳述
    證據之取得過程並無瑕疵，與本案待證事實間復具有相當之
    關聯性，自得採為證據，合先敘明。
二、認定犯罪事實所憑之証據及理由：
    訊據被告甲○○對於前揭犯罪事實坦承不諱，且有證人丙○
    ○、乙○○於警詢及偵查中之證述可參，復有搜索扣押筆錄
    、扣押物品目錄表、被害報告單及照片等件為証，核與被告
    自白相符。而扣案仿步槍外型製造之空氣長槍，經送內政部
    警政署刑事警察局鑑定結果，認不具殺傷力，有該局95年6
    月14日刑鑑字第0950065931號號槍彈鑑定書可稽。惟前揭空
    氣長槍經當庭勘驗結果，長約77公分，重約2.7公斤，有握
    柄，除護套及槍托係塑膠材質外，其餘材質均為金屬，客觀
    上對人之生命、身體足以構成威脅，應係兇器無疑。另被告
    於95年1月5日凌晨5時19分許，侵入之嘉義市○○路72號「
    芳鄰便利商店」，係有人居住之住宅，亦有本院公務電話紀
    錄可稽，故被告連續於夜間侵入住宅，攜帶兇器強盜之犯行
    ，應堪認定。至起訴事實雖認被害人丙○○之被害金額為7
    萬元，惟此部分被告僅承認43000元，且除被害人丙○○之
    指述外，尚無其他証據，此部分爰認定被害金額為43000元
    。
三、論罪科刑之理由：
(一)核被告甲○○先後之強盜犯行，分別具有刑法第321條第1項
    第1款及第3款於夜間侵入住宅及攜帶兇器之情形，均係犯刑
    法第330條第1項之加重強盜罪。被告與年籍姓名不詳綽號「
    阿龍」之成年男子就94年11月4日之犯行有犯意聯絡及行為
    分擔，為共同正犯。又被告所為2行為，時間緊接，所犯罪
    名相同，顯係出於概括之犯意為之，為連續犯。按刑法第
    56條連續犯之規定，業經修正公布刪除，並於95年7月1日施
    行，則被告之犯行，因行為後新法業已刪除連續犯之規定，
    此刪除雖非犯罪構成要件之變更，但顯已影響行為人刑罰之
    法律效果，自屬法律有變更。依新法第2條第1項規定，比較
    新、舊法結果，仍應適用較有利於被告之行為時法律即舊法
    論以連續犯。
(二)爰審酌被告甲○○年紀尚輕，不思以正當途徑賺取金錢，卻
    夥同他人強盜財物，其行為嚴重影響社會治安且令被害人身
    心恐懼，惟考量被告業已坦承犯行，並已賠償被害人損失等
    一切情狀，量處如主文所示之刑。至被告雖請求依刑法第59
    條酌減其刑，並提出殘障手冊、戶口名簿等件為証，惟被告
    連續持空氣長槍強盜，嚴重影響社會治安，且其犯罪動機係
    因缺錢花用，打電動玩具輸錢等情，亦有警詢筆錄可資參照
    ，其情尚難符合酌減之要件，併予敘明。扣案不具殺傷力之
    空氣長槍及未扣案玩具手槍各1支，為被告及共犯所有，供
    犯罪所用之物，業據被告陳明在卷，應依法宣告沒收。
四、適用法律依據：
(一)刑事訴訟法第299條第1項前段。
(二)刑法第28條、修正前刑法第56條、刑法第330條第1項、第
    321 條第1項第1款、第3款、第38條第1項第2款。
本案經檢察官陳志川到庭執行職務
中   華    民    國    95    年      11     月   8   日
                  刑事第三庭   審判長法  官  陳仁智
                                     法  官  鄭雅文
                                     法  官  黃義成
以上正本證明與原本無異。
如不服本判決，應於判決送達後10日內，向本院提出上訴狀。
中   華    民    國    95    年      11     月   8   日
                                     書記官  侯麗茹
附錄本案論罪科刑法條全文
刑法第330條第1項：
犯強盜罪而有第321條第1項各款情形之一者，處7年以上有期徒
刑。


司法院資訊處製作；財團法人民間司法改革基金會備份。
